臺灣新北地方法院刑事判決
111年度審易字第1228號
公  訴  人  臺灣新北地方檢察署檢察官
被      告  吳相頤




               （現於法務部矯正署臺北監獄臺北分監執行）
上列被告因竊盜等案件，經檢察官提起公訴（111年度偵緝字第2
089號、第2090號），被告於準備程序中為有罪之陳述，經裁定
進行簡式審判程序，並判決如下：
    主  文
乙○○犯如附表所示之罪，各處如附表「宣告罪刑」欄所示之刑（
含沒收）。
    事實及理由
一、本件被告乙○○所犯均係死刑、無期徒刑、最輕本刑為3年以
    上有期徒刑或高等法院管轄第一審案件以外之罪，於準備程
    序進行中，被告先就被訴事實為有罪之陳述，經本院告知簡
    式審判程序之旨，並聽取公訴人及被告之意見後，認適宜改
    依簡式審判程序進行，爰依刑事訴訟法第273條之1第1項規
    定，裁定進行簡式審判程序，合先敘明。
二、本件犯罪事實、證據，除下列事項應更正外，其餘均引用如
    附件檢察官起訴書之記載：
  ㈠犯罪事實欄一、第1行有關「基於竊盜之犯意」之記載，應更
    正為「基於侵入住宅竊盜之犯意」。　　
　㈡犯罪事實欄一、第9行有關「前往同址56號超商」之記載，應
    補充為「前往位於新北市○○區○○街00號『全家便利商店-溪福
    店』」。
　㈢犯罪事實欄二、第2行有關「於110年9月9日0時31分許」之記
    載，應更正為「於110年9月3日0時31分許」。
　㈣證據並所犯法條欄一、編號6證據名稱記載「110年9月9日被
    告至超商列印遊戲點數自行結帳之監視器畫面截圖16張」，
    應更正為「110年9月3日被告至超商列印遊戲點數自行結帳
    之監視器畫面截圖16張」。
  ㈤證據部分補充「被告乙○○於民國111年7月13日本院準備程序
    及審理時、同年月26日審理時之自白」外，其餘均引用如附
    件檢察官起訴書之記載。
三、論罪科刑理由：
  ㈠論罪之理由：
　  1.核被告就附件起訴書犯罪事實欄一、部分所為，係犯刑法
      第321條第1項第1款之侵入住宅竊盜罪、刑法第339條之2
      第1項之以不正方法由自動付款設備取得他人之物罪；另
      就附件起訴書犯罪事實欄二、部分所為，則係犯同法第33
      9條之1第2項之非法由收費設備得利罪。
　　2.被告於如附件起訴書犯罪事實欄一、所示時間，先後持告
      訴人丙○○所有之台新銀行、中華郵政金融卡提領款項之行
      為，係出於單一犯意，侵害法益相同，各行為之獨立性尚
      屬薄弱，應屬接續犯而論以一罪。又被告就附件起訴書犯
      罪事實欄一、所示之犯行，為達竊取告訴人丙○○財物之目
      的，以同一犯意，竊取告訴人丙○○之提款卡後持以取款，
      就被告之犯罪計畫、主觀意思及客觀事實等過程，依一般
      社會通念觀察，係為遂行竊盜犯行而觸犯以不正方法由自
      動付款設備取財罪，自屬以一行為同時觸犯上開2罪，為
      想像競合犯，應從一重論侵入住宅竊盜罪處斷。
　　3.被告所犯上開侵入住宅竊盜罪、非法由收費設備得利罪，
      2罪間犯意各別，行為互殊，應予分論併罰。
  ㈡科刑之理由：
    1.本院認被告不適用累犯加重其刑規定之說明：
      查：被告前於105年間，因公共危險案件，經本院以105年
      度交簡字第3299號判決判處有期徒刑2月確定，於105年11
      月15日易科罰金執行完畢等情，有臺灣高等法院被告前案
      紀錄表在卷可徵。其於有期徒刑執行完畢後，5年內故意
      再犯本件有期徒刑以上刑之罪，為累犯，從形式上而言，
      原應依刑法第47條第1項規定加重其刑；但依司法院大法
      官釋字第775號解釋意旨，不分情節，一律加重累犯之最
      低本刑，有違憲法罪刑相當原則，於法律修正前，為避免
      上述罪刑不相當之情形，法院就該個案應依上開解釋意旨
      裁量是否加重最低本刑。是本院審酌本件構成累犯之前案
      （即公共危險案件），與本件被告所犯侵入住宅竊盜、非
      法由收費設備得利案件，無論於罪質、保護之法益及手段
      上皆明顯不同，難認被告有犯本罪之特別惡性或有何前案
      罪刑執行完畢後再犯之刑罰適應力薄弱之累犯立法意旨，
      而有加重最低本刑之必要，故本院參酌上開之情形，認本
      件被告不宜依刑法第47條第1項之規定加重其刑。
　　2.刑法第57條科刑審酌：
　　　爰以行為人之責任為基礎，並審酌被告正值青壯，非無謀
      生能力，不思以正途獲取所需，竟恣意侵入住宅竊取告訴
      人之提款卡，並持以盜領；又擅自操作超商收銀機獲得免
      支付遊戲點數費用之不法利益，所為顯然欠缺法治觀念，
      危害社會治安，實無可取。惟念及被告犯後尚知坦認犯行
      ，態度尚可，且已與附件起訴書犯罪事實欄二、所示之告
      訴人丁○○達成調解，此有本院111年7月13日調解筆錄在卷
      可佐，並兼衡被告之犯罪動機、目的、手段、告訴人等所
      受之損害，及被告國中畢業之智識程度、未婚、有2名未
      成年子女、入監前從事網拍工作（見本院111年7月26日簡
      式審判筆錄第4頁）等一切情狀，分別量處如附表宣告罪
      刑欄所示之刑及就得易科罰金部分諭知易科罰金之折算標
      準。
四、沒收：
　㈠按犯罪所得，屬於犯罪行為人者，沒收之；但有特別規定者
    ，依其規定；前2項之沒收，於全部或一部不能沒收或不宜
    執行沒收時，追徵其價額，刑法第38條之1第1項、第3項定
    有明文。查：被告就附件起訴書犯罪事實欄一、所示犯行，
    利用自動付款設備所取得之款項共計新臺幣（下同）5,000
    元，屬被告之犯罪所得，且未據扣案，亦未實際合法發還告
    訴人丙○○，爰依刑法第38條之1第1項前段之規定，於其罪名
    項下宣告沒收，並於全部或一部不能沒收或不宜執行沒收時
    ，依同條第3項之規定，追徵其價額。
　㈡另被告就附件起訴書犯罪事實欄二、所示犯行，取得價值1萬
    元之財產上不法利益，本應依刑法第38條之1第1項前段、第
    3項規定予以沒收或追徵，惟考量被告業已與告訴人丁○○達
    成和解，有本院上開調解筆錄1份在卷可憑，如被告確實依
    調解條件履行，已足剝奪其犯罪利得，倘被告未能切實履行
    ，告訴人亦可依法以本院調解筆錄為民事強制執行名義，對
    被告之財產強制執行，是本院認被告與上開告訴人就本案所
    成立之調解條件，已達到沒收制度剝奪被告犯罪所得之立法
    目的，如在本案仍諭知沒收被告上揭犯罪所得，將使被告承
    受過度之不利益，顯屬過苛，爰依刑法第38條之2第2項之規
    定，不另諭知沒收被告上揭犯罪所得。
五、適用之法律：
　㈠刑事訴訟法第273條之1第1項、第299條第1項前段、第310條
    之2、第454條第2項。
　㈡刑法第321條第1項第1款、第339條之1第2項、第339條之2第1
    項、第55條前段、第41條第1項前段、第38條之1第1項前段
    、第3項。
　㈢刑法施行法第1條之1第1項，判決如主文。
本案經檢察官甲○○偵查起訴，由檢察官黃明絹到庭執行職務。
中　　華　　民　　國　　111 　年　　8 　　月　　16　　日
                  刑事第二十四庭法  官 潘 長 生 
上列正本證明與原本無異。
如不服本判決，應於判決送達後20日內敘明上訴理由，向本院提
出上訴狀 (應附繕本) ，上訴於臺灣高等法院。其未敘述上訴理
由者，應於上訴期間屆滿後20日內向本院補提理由書「切勿逕送
上級法院」。
                                書記官  許 雅 琪　　　
中　　華　　民　　國　　111 　年　　8 　　月　　16　　日
附錄本案論罪科刑法條全文：
中華民國刑法第321條
犯前條第1項、第2項之罪而有下列情形之一者，處6月以上5年以
下有期徒刑，得併科50萬元以下罰金：
一、侵入住宅或有人居住之建築物、船艦或隱匿其內而犯之。
二、毀越門窗、牆垣或其他安全設備而犯之。
三、攜帶兇器而犯之。
四、結夥三人以上而犯之。
五、乘火災、水災或其他災害之際而犯之。
六、在車站、港埠、航空站或其他供水、陸、空公眾運輸之舟、
    車、航空機內而犯之。
前項之未遂犯罰之。

中華民國刑法第339條之1
意圖為自己或第三人不法之所有，以不正方法由收費設備取得他
人之物者，處1年以下有期徒刑、拘役或10萬元以下罰金。
以前項方法得財產上不法之利益或使第三人得之者，亦同。
前二項之未遂犯罰之。

中華民國刑法第339條之2
（違法由自動付款設備取得他人之物之處罰）
意圖為自己或第三人不法之所有，以不正方法由自動付款設備取
得他人之物者，處3年以下有期徒刑、拘役或30萬元以下罰金。
以前項方法得財產上不法之利益或使第三人得之者，亦同。
前二項之未遂犯罰之。
附表：
編號  事       實      宣       告       罪       刑   1 如附件起訴書犯罪事實一、所示犯行 乙○○犯侵入住宅竊盜罪，處有期徒刑柒月。未扣案之犯罪所得新臺幣伍仟元沒收，於全部或一部不能沒收或不宜執行沒收時，追徵其價額。   2 如附件起訴書犯罪事實二、所示犯行 乙○○犯非法由收費設備得利罪，處有期徒刑參月，如易科罰金，以新臺幣壹仟元折算壹日。  
--------------------------------------------------------
附件：
臺灣新北地方檢察署檢察官起訴書
                                   111年度偵緝字第2089號
2090號
　　被　　　告　乙○○　男　37歲（民國00年00月0日生）
　　　　　　　　　　　　住臺北市○○區○○路000巷00弄0號
　　　　　　　　　　　　4樓
                      （另案在法務部矯正署屏東監獄竹田　　　　　　　　　　　　　分監執行中）
　　　　　　　　　　　　國民身分證統一編號：Z000000000號
上列被告因竊盜等案件，已經偵查終結，認應提起公訴，茲將犯
罪事實及證據並所犯法條分敘如下：
　　　　犯罪事實
  一、乙○○意圖為自己不法之所有，基於竊盜之犯意，於民國11
      0年7月11日1時23分許前某時許，見丙○○位在新北市○○區○○街00號7樓之9居所之大門未上鎖，遂按壓大門把手後進
      入屋內，徒手竊取丙○○所有之台新商業銀行（下稱台新銀
      行）帳號000-00000000000000號帳戶提款卡1張、中華郵
      政股份有限公司（下稱中華郵政）帳號000-
　　00000000000000號帳戶提款卡1張後離開現場。得手後旋即
    承上開不法所有意圖，基於以不正方法利用自動付款設備詐
    欺取財之犯意，於同日1時23分許，前往同址56號超商，持
    上開提款卡插入該超商附設之自動櫃員機內，輸入其猜測所
    得之密碼後，使自動櫃員機辨識系統對真正持卡人之識別陷
    於錯誤，並以此不正方法自上開中華郵政帳戶提領現金新臺
    幣（下同）1,000元、自上開台新銀行帳戶提領現金4,000元
    ，共計5,000元得手後，復將上開提款卡放回告訴人上開居
    所。
二、乙○○復意圖為自己不法之利益，基於非法由收費設備得利之
    犯意，於110年9月9日0時31分許，在新北市○○區○○路000巷0
    號超商內，趁該超商店員丁○○未注意之際，先操作機台列印
    價值1萬元之遊戲點數單據後，再至櫃檯自行操作收銀機掃
    描上開單據條碼佯裝已結帳，然並未付款即行離去，以此不
    正方法獲得上開遊戲點數而無需付費之財產上不法利益。
三、案經丙○○、丁○○訴由新北市政府警察局三重分局、林口分局
    報告偵辦。
　　　　證據並所犯法條
一、證據清單及待證事實：
編號 證據名稱 待證事實 1 被告乙○○於警詢及偵查中之自白 坦承全部全部犯罪事實。 2 證人即告訴人丙○○於警詢中之證述 犯罪事實欄一提款卡遭竊及帳戶遭提領之過程。 3 證人即告訴人丁○○於警詢中之證述 犯罪事實欄二遊戲點數單據遭被告自行刷條碼結帳之過程。 4 110年7月11日被告步行至超商提款之監視器畫面截圖6張 佐證被告提款之地點及過程。 5 告訴人丙○○上開中華郵政帳戶及上開台新銀行帳戶歷史交易明細各1份 告訴人丙○○上開中華郵政帳戶及上開台新銀行帳戶遭提領現金共5,000元。 6 110年9月9日被告至超商列印遊戲點數自行結帳之監視器畫面截圖16張 佐證犯罪事實欄二被告犯案之地點及過程。 
二、核被告犯罪事實欄一所為，係犯刑法第321條第1項第1款之
    侵入住宅加重竊盜罪嫌、刑法第339條之2第1項之以不正方
    法由自動付款設備取得他人之物罪嫌。被告犯罪事實欄二所
    為，係犯刑法第339條之1第2項之非法由收費設備得利罪嫌
    。被告犯罪事實欄一所為，係基於同一不法所有意圖、於密
    接之時間、地點為之，應認係以一行為觸犯二罪名，請論以
    想像競合犯，從一重之刑法第321條第1項第1款之侵入住宅
    加重竊盜罪嫌處斷。被告犯罪事實欄一、二所為，犯意各別
    ，行為互殊，請分論併罰。被告所犯上開犯行之犯罪所得，
    請依刑法第38條之1第1項、第3項之規定，依法宣告沒收，
    如全部或一部不能沒收時，請追徵其價額。
三、依刑事訴訟法第251條第1項提起公訴。
　　此　致
臺灣新北地方法院
中　　華　　民　　國　  111 　年　 　4　　月　　26　　日
　　　　　　　　　　　　檢　察　官　甲○○